臺灣新北地方法院民事判決
110年度訴字第2732號
原      告  梁彩恩  
訴訟代理人  薛煒育律師(法扶律師)  
複代理人    張靖珮律師
被      告  永豐商業銀行股份有限公司

法定代理人  陳嘉賢  
訴訟代理人  許文山  
上列當事人間債務人異議之訴事件，經本院於民國111年2月18日
言詞辯論終結，判決如下：
    主  文
一、被告不得執臺灣桃園地方法院一〇二年度司執字第五八九八
    二號債權憑證為執行名義，對原告所有財產為強制執行。
二、訴訟費用由被告負擔。
    事實及理由
一、原告主張：
  ㈠原告前於民國107年6月21日依財圑法人金融聯合徵信中心（
    下稱聯徵中心）查詢當事人綜合信用報告回覆書所載，向臺
    灣桃園地方法院（下稱桃園地院)為消費者債務清理法院前
    置調解聲請，其後因調解不成立，原告爰依消費者債務清理
    條例（下稱消債條例）規定向桃園地院聲請更生，經桃園地
    院於107年12月25日以107年度消債更字第185號裁定債務人
    即原告自107年12月25日下午5時起開始更生程序，桃園地院
    並因此公告債權人應於108年1月14日前桃園地院申報債權；
    有補報債權必要者，應於108年2月11日前向桃園地院補報債
    權；其有債權證明文件者，並應提出，且經桃園市中壢區公
    所於108年1月16日張貼於該所公告牌示處。嗣後第三人聯邦
    商業銀行股份有限公司（下稱聯邦商銀）曾為此於108年1月
    15日陳報桃園地院89年度司執字第11774、11775號債權憑證
    及分配表，原告亦於108年1月23日補陳財團法人金融聯合徵
    信中心查詢當事人綜合信用報告回覆書，桃園地院並因此編
    造債權表，且經桃圜市中壢區公所於108年6月13日揭示張贴
    於該所公告牌示處，桃園地院復於109年2月4日以108年度司
    執消債更字第3號裁定更生方案應予認可，前揭裁定並已於1
    09年3月9日確定。詎嗣後被告仍於110年9月15日以桃園地院
    102年度司執字第58982號債權憑證為執行名義向鈞院聲請強
    制執行，原告並因此接獲鈞院110年9月23日新北院賢110司
    執地字第116872號執行命令，禁止原告於新臺幣（下同）11
    8萬8409元及自92年5月2日起至清償日止，按年息百分之9.5
    計算之利息，暨週年利率百分之1.9計算之違約金之範圍內
    ，收取原告對第三人公司每月包括薪俸、工作獎金、年終獎
    金、績效獎金、考績獎金、紅利、津貼、補助費、研究費等
    應領薪資報酬債權全額三分之一，或為其他處分，第三人公
    司亦不得對原告清償（下稱系爭執行命令）。原告於110年1
    0月6日、10月7日及11月1日分別具狀向執行法院聲明異議，
    及於110年11月1日提起本件訴訟。
  ㈡觀諸被告110年9月15日民事強制執行聲請狀所檢附桃園地院1
    02年度司執字第58982號債權憑證所載執行名義内容「債務
    人應向債權人連帶清償新臺幣1,188,409元，及自民國92年5
    月2日起至清償日止，按週年利率百分之9.5計算之利息，暨
    週年利率百分之1.9計算之違約金，並連帶賠償督促程序費
    新台幣伍佰元」（下稱系爭債權）、附記「本件據債權人稱
    與本院90年度執字第9395號債權憑證為同一債權，債權人並
    於該案件繳納執行費新台幣20,809元。『以下空白』」（原證
    9)，以及系爭執行命令附表所載（原證10)，被告之系爭債
    權應成立於桃園地院107年度消債更字第185號裁定開始更生
    成立前，而屬更生債權，依消債條例第28條規定，非依更生
    或清算程序，不得行使其權利。更遑論桃園地院裁定開始更
    生程序，公告債權人申報、補報債權之期間，被告身為金融
    機構，對於法院依消債條例第14條規定，將更生或清算有關
    之公告揭示，且除消債條例別有規定外，自最後揭示之翌日
    起，對所有利害關係人發生送達之效力，卻均未依消債條例
    施行細則第22條規定履行其申報及補報債權之義務，而桃園
    地院業已於109年2月4日以108年度司執消債更字第3號裁定
    更生方案應予認可，並且確定（參原證8)，依據消債條例第
    67條規定，前開更生方案對於全體債權人均有效力，而依消
    債例第48條第2項、第69條及消債條例施行細則第29條規定
    ，已為之執行處分應予撤銷。故原告經桃園地院108年度司
    執消債更字第3號裁定之更生方案所定清償期間雖尚未屆至
    ，原告目前仍依更生方案清償中，然揆諸前揭法律規定及說
    明，基於消債條例乃避免加重原告履行責任，致原告履行限
    於困難而造成原告無法利用更生程序清理債務達成重建復甦
    之目的，被告應不得於原告履行更生方案期間行使其權利。
  ㈢鈞院民事執行處雖已於110年11月8日以110年度司執字第116
　  872號裁定駁回被告之強制執行聲請（原證14），然被告系
    爭債權乃成立於原告開始更生前，而屬更生債權，桃園地院
    108年度司執消債更字第3號裁定雖未將被告之系爭債權列入
    更生方案受償，然被告亦未提出其系爭債權係有擔保或優先
    權或不屬免責債權之證明文件，亦未主張有消債條例第73條
    第1項但書規定之情形，參諸100年第1期民事業務研究會（
    消費者債務清理專題）第10號法律問題研審小組意見，被告
    自不得持原執行名義聲請強制執行。另被告未舉證證明其有
    消債條例第73條第1項但書不可歸責於債權人之事由，本件
    自不得為有利被告之認定。
  ㈣綜上所述，原告依據強制執行法第14條第1項提起債務人異議
    之訴，主張排除執行名義之執行力。
  ㈤並聲明：被告不得執桃園地院102年度司執字第58982號債權
    憑證為執行名義，對原告所有財產為強制執行。
二、被告則抗辯：被告查閱原告向桃園地院聲請更生之案卷（10
    7年度消債更字第185號），原告所陳報之債權人清冊並未將
    被告之債權列入，故該院後續108年度司執消債更字第3號更
    生認可裁定之債權人清冊亦無列入債權人之債權。被告之債
    權既因原告之疏失於聲請更生陳報債權人清冊時即未列入，
    致未能於後續更生分案受償，被告未申報債權自屬不可歸責
    於被告之事由，依消費者債務清理條例第73條但書規定，被
    告之債權於上開更生條件清償成數5.75%之範圍內，應尚未
    消滅，原告依法仍應負清償之責，故被告執桃園地院102年
    度司執字第58982號債權憑證為執行名義對原告之財產於上
    開債權金額範圍內為強制執行，非屬無理等語。並為答辯聲
    明：原告之訴駁回。
三、下列事實有以下證據可證，而堪認定：
　㈠被告於102年6月間向桃園地院對原告及訴外人鄭宇翔、黃碧
    櫻3人聲請支付命令，主張鄭宇翔與原告共同於85年9月20日
    向該行（原名華信商業銀行股份有限公司、建華商業銀行股
    份有限公司）借款350萬元，並由黃碧櫻擔任連帶保證人，
    惟鄭宇翔與原告僅繳款至90年11月20日即未履行，前經被告
    聲請拍賣原告所提供之擔保房屋受分配2,042,359元（桃園
    地院91年度執字第7944號），以及執行原告薪資受償6,190
    元（臺灣新竹地方法院96年度執字第9914號），及抵銷新橋
    建設保證款388,269元及債務人鄭宇翔存款2元，以及中央產
    物保險股份有限公司退還保費15,479元後，仍不足1,188,40
    9元及自92年5月2日起算之利息、違約金未受償，故請求其3
    人連帶清償1,188,409元及自92年5月2日起至清償日止，按
    年息9.5%計算之利息，暨年息1.9%計算之違約金（即系爭債
    權）等語。經該院於102年6月5日核發102年度司促字第1401
    3號支付命令，該支付命令於102年6月24日送達原告。並於1
    02年7月26日確定（下稱系爭確定支付命令）。此經本院調
    閱上開支付命令卷。
  ㈡原告前依消債條例規定向桃園地院聲請更生，桃園地院於107
    年12月25日以107年度消債更字第185號裁定准其自同日下午
    5時起開始更生程序。桃園地院司法事務官於109年2月4日以
    108年度司執消債更字第3號裁定認可原告所提出之更生方案
    ，該裁定於109年3月9日確定。更方案內容為：自該裁定確
    定之翌月起分6年，共72期清償，第1至8期每期可分配金額
    為520元，第9至72期每期可分配金額為5,400元。總清償比
    例為5.75%（下稱系爭更生方案）。更生清償分配表之債權
    人為聯邦商銀。此經本院調閱上開更生案全卷。
  ㈢原告於107年6月21日向桃園地院聲請消費者債務清理法院前
    置調解時（桃園地院107年度消債調字第255號），提出其向
    聯徵中心申請之PLR2綜合信用報告（申請日期：107年5月15
    日），並據以製作債權人清冊，上開資料上並無任何有關被
    告系爭債權之記載。嗣於107年8月2日該事件調解程序期日
    ，原告又提出其向聯徵中心申請之PLR2綜合信用報告以及PL
    R1綜合信用報告（申請日期均為107年5月15日），其上均無
    任何有關被告系爭債權之記載。再於108年1月23日，原告於
    桃園地院108年度司執消債更字第3號程序中，提出其向聯徵
    中心申請之PLR1綜合信用報告（申請日期：108年1月19日）
    ，上開資料上亦無任何有關被告系爭債權之記載。此經本院
    調閱上開更生案全卷。並為兩造所不爭執。
  ㈣被告於110年9月15日以本院102年度司執字第58982號債權憑
    證（下稱系爭債權憑證）為執行名義（原執行名義為系爭確
    定支付命令），向本院民事執行處聲請對原告之財產為強制
    執行，經本院110年度司執字第116872號執行事件（下稱系
    爭執行事件）受理後，於110年11月8日裁定駁回被告之強制
    執行聲請，該裁定於110年11月12日送達被告，未經被告聲
    明異議，而告確定，並已經本院民事執行處於110年12月13
    日退還上開債權憑證與被告。此經本院調閱系爭執行事件全
    卷。
四、本院之判斷：
  ㈠按債務人異議之訴係為排除執行名義之執行力，是債務人提
    起異議之訴，其聲明請求撤銷特定執行事件之執行程序，或
    請求債權人不得持執行名義對債務人為強制執行，均無不可
    ；僅債務人如為前一聲明，而債權人嗣聲請撤回強制執行時
    ，因其請求內容無從實現，其訴固難認為有理由；但如為後
    一聲明，因債權人撤回執行，不影響執行名義之執行力，對
    於債務人之請求不生妨礙，法院即不得逕以債權人撤回執行
    為由駁回其請求。此有最高法院109年度台上字第764號判決
    可參照。本件被告於110年9月15日持系爭債權憑證為執行名
    義，向本院民事執行處聲請對原告之財產為強制執行，經系
    爭執行事件受理後，執行法院於110年11月8日裁定駁回被告
    之強制執行聲請，該裁定於110年11月12日送達被告，未經
    被告聲明異議，而告確定，執行法院並於110年12月13日退
    還系爭債權憑證與被告，業如前述。是系爭執行事件之執行
    程序雖因執行法院駁回被告之執行聲請而已終結，然不影響
    執行名義之執行力，參照前開最高法院裁判意旨，對於債務
    人即原告本件起訴聲明「被告不得執桃園地院102年度司執
    字第58982號債權憑證為執行名義，對原告所有財產為強制
    執行。」之請求應不生妨礙，先予敘明。
  ㈡按消債條例第67條第1項前段規定：「更生方案經法院裁定認
    可確定後，除本條例別有規定外，對於全體債權人均有效力
    。」、第73條第1項規定：「債務人依更生條件全部履行完
    畢者，除本條例別有規定外，已申報之債權未受清償部分及
    未申報之債權，均視為消滅。但其未申報係因不可歸責於債
    權人之事由者，債務人仍應依更生條件負履行之責。」第74
    條第1項規定：「更生方案經法院裁定認可確定後，債務人
    未依更生條件履行者，債權人得以之為執行名義，聲請對債
    務人及更生之保證人、提供擔保之人或其他共同負擔債務之
    人為強制執行。但債權人之債權有第三十六條之異議，而未
    裁定確定者，不在此限。」。是債權人於法院裁定開始更生
    程序前，就其債權對債務人已取得執行名義，並經依消債條
    例第36條所定程序予以確定，於法院裁定認可更生方案確定
    後，即應受更生條件之拘束。原執行名義雖不因此而當然失
    效，惟其執行力應受消債條例第74條第1項本文規定之限制
    ，亦即債權人持該執行名義聲請強制執行，仍須債務人有未
    依更生條件履行之情形，始得就其債權於更生條件範圍內部
    分為之。逾此部分（經減讓或未到期者），則不得為強制執
    行，執行法院就此應予審查，如予執行，債務人亦得依強制
    執行法第12條規定聲明異議。又債權人之債權於法院裁定開
    始更生程序前，對債務人已取得執行名義，依消債條例第28
    條規定，屬更生債權，非依更生程序，仍不得行使其權利。
    故該債權人未於更生程序申報債權，或逾期申報債權經法院
    依同條例第33條第5項規定裁定駁回者，不得於更生程序受
    清償，除有擔保權或優先權債權外，依同條例第47條第1項
    第4款規定，即生失權效果。若該債權人於更生程序中，持
    原執行名義向法院聲請強制執行，法院應以其違反消債條例
    第48條第2項：「法院裁定開始更生程序後，對於債務人不
    得開始或繼續訴訟及強制執行程序。但有擔保或有優先權之
    債權，不在此限。」之規定為由，裁定駁回，債務人並得依
    強制執行法第12條聲明異議。另該債權人於更生程序終結後
    ，向法院聲請強制執行，如其債權非屬消債條例第55條第1
    項所定不免責債權，且未主張有消債條例第73條第1項但書
    情形者，依同條例第67條第1項前段規定，仍為更生方案效
    力所及，更生方案之內容既未記載其債權及受償金額，其自
    不得持原執行名義聲請強制執行。如該債權人主張有消債條
    例第73條第1項但書情形，其執行名義之執行力，仍應受該
    條但書及同條例第74條第1項本文限制，僅得於更生條件範
    圍內，請求債務人履行。且依消債條例施行細則第30條之1
    準用同條例第55條第2項規定，應於更生方案所定期間屆滿
    後，債務人始負清償責任。逾此部分之執行聲請，債務人亦
    得依強制執行法第12條聲明異議。如債務人對債權人主張未
    申報債權係因不可歸責於己之事由有爭執時，屬實體事項之
    爭執，執行法院無權調查審認，債務人應依強制執行法第14
    條第1項規定提起債務人異議之訴救濟。此有100年第1期民
    事業務研究會（消費者債務清理專題）第10號司法院民事廳
    消費者債務清理法律問題研審小組意見可參照。
  ㈢經查，原告前經桃園地院於107年12月25日以107年度消債更
    字第185號裁定准其自同日下午5時起開始更生程序，及桃園
    地院司法事務官於109年2月4日以108年度司執消債更字第3
    號裁定認可原告所提出之更生方案，該認可裁定於109年3月
    9日確定。系爭更方案內容為自該裁定確定之翌月起分6年，
    共72期清償，尚未屆滿，已如前述。而被告之系爭債權屬更
    生債權，惟被告並未於系爭更生程序申報之，故更生方案並
    未記載被告系爭債權及受償金額，此為被告所不爭執。則依
    前開說明，被告自不得持原執行名義即系爭債權憑證對原告
    聲請強制執行。縱被告有消債條例第73條第1項但書情形，
    其原執行名義即系爭債權憑證之執行力，仍應受該條項但書
    及同條例第74條第1項本文限制，僅得於更生條件範圍內，
    且須於系爭更生方案所定期間屆滿後（消債條例施行細則第
    30條之1準用消債條例第55條第2項），始得請求原告履行。
    故系爭債權憑證之執行力，於超過系爭更生方案之更生條件
    範圍部分，已確定失其執行力，首堪認定。
  ㈣至被告系爭債權於系爭更生方案之更生條件範圍部分，系爭
    債權憑證之執行力是否存在，依前揭說明，則繫於被告有無
    消債條例第73條第1項但書所規定「但其未申報係因不可歸
    責於債權人之事由者」之情形。而依消債條例第73條第1項
    之立法理由載明：「更生方案經法院裁定認可確定後，對於
    全體債權人均有效力，為本條例第67條所明定，則於債務人
    依更生條件全部履行完畢後，除本條例別有規定外，例如：
    第55條之非免責債權等，同意及不同意更生條件之債權人均
    不得再就已申報之債權未受清償部分，另向債務人請求，爰
    明定債權人已申報之債權未受清償部分，視為消滅，以符合
    更生之本質及鼓勵債務人利用更生程序清理債務，達重建復
    甦之旨。又為促使債權人於更生程序申報債權，俾於更生程
    序統一清理債務，以利債務人重建，債權人未於更生程序申
    報債權者，於債務人依更生條件全部履行完畢後，該未申報
    之債權，亦應視為消滅。惟債權人因不可歸責於己之事由，
    致未於更生程序申報或補報債權，如亦令其債權視為消滅，
    未免不公，爰設但書予以除外，明定債務人仍應依更生條件
    負履行之責，以兼顧該債權人之權益。」，可知於債務人依
    更生條件全部履行完畢後，債權人未申報之債權原則上已視
    為消滅，例外於債權人就未申報債權具有「不可歸責事由」
    ，例如債權人長期旅居國外、因案在監、或其他具體事實足
    認該債權人無從知悉應申報債權等情時，債務人始就債權人
    未申報之債權負有依更生條件清償之成數履行之責。又依民
    事訟法第277條本文：「當事人主張有利於己之事實者，就
    其事實有舉證之責任」之規定，應由被告就其未申報系爭債
    權具有不可歸責事由乙節，負舉證責任。職是，經查：
　1.按「債務人聲請更生時，應提出財產及收入狀況說明書及其
    債權人、債務人清冊。前項債權人清冊，應表明下列事項：
    一、債權人之姓名或名稱及地址，各債權之數額、原因及種
    類。二、有擔保權或優先權之財產及其權利行使後不能受滿
    足清償之債權數額。三、自用住宅借款債權。」，消債條例
    第43條第1項、第2項定有明文。參酌消債條例之立法目的，
    係針對94年間信用卡卡債風暴，社會上積欠債務而不能清償
    之消費者為數頗眾，衍生社會問題，為因應社會經濟狀況之
    快速變遷及需求，予不幸陷於經濟上困境之消費者有重建復
    甦之機會（司法院民事廳97年編「消費者債務清理條例總說
    明暨逐條說明」參照），而依消債條例進行更生、清算程序
    ，除要求債務人申報債權人清冊之外，因債務人多為經濟上
    高度弱勢，對於財產之判斷與處分未達普遍之標準，難以期
    待有債務人單方面就全體債權人、債權內容提出完整清冊，
    消債條例乃同時規定債權人為自己申報債權之義務，是以在
    謀求消費者經濟生活之重生機會之立法目的下，債務人與債
    權人均有協同進行更生、清算程序之法律上義務，無由將申
    報債權之義務全數歸於債務人負擔。
  2.本件原告陳稱：因為當時我媽媽叫我簽很多文件，所以，我
    是真的不知道有被告這家銀行，後來有去調法院掛號信，掛
    號信我也沒有收到，我是確實不知道這件事等語（見本院卷
    第219頁）。而查原告於桃園地院系爭更生事件程序中，已
    先後提出其向聯徵中心申請之PLR2綜合信用報告（107年5月
    15日申請）、PLR1綜合信用報告（107年5月15日申請）、PL
    R1綜合信用報告（108年1月19日申請），並依上開綜合信用
    報告內容提出債權人清冊，而上開資料上均無任何有關系爭
    債權，或被告(或更名前之華信商業銀行股份有限公司、建
    華商業銀行股份有限公司)為原告之債權人之記載，而原告
    於該債權人清冊上並註明：「因債務人約於20多年前曾因保
    證債務遭銀行追討，並於日前曾受強制執行，然因時間久遠
    ，債務人已不確定究竟為哪幾家債權銀行與金額，聯徵中心
    資料亦未顯示，故請聯邦銀行協助確認債務人總積欠之債權
    銀行與金額，以利債務一次解決」等語（見本院卷第40頁）
    ，則衡諸一般社會常情，本難期待債務人能明確記憶或知悉
    未於聯徵中心上開綜合信用報告上列載之各債權銀行及尚欠
    債權金額明細，是堪認原告已履行消債條例第43條規定之提
    出債權人清冊義務。再者，被告系爭債權係發生在85年間，
    距離原告聲請更生已長達約23年，且系爭債權之主債務人為
    鄭宇翔，原告及黃碧櫻為連帶保證人，此經被告陳明在卷（
    見本院卷第152、218頁），並有被告所提華信商業銀行個人
    授信核貸書影本、貸款申請書影本附卷可證（見本院卷第22
    3至226頁），復有原告名下之不動產為擔保，並已歷經被告
    於91年間、96年間聲請強制執行該不動產及債務人其他財產
    而受償部分債權，業如前述。是自難期僅身為保證人之原告
    於聲請更生時，可明確知悉系爭債權究已清償完畢否。又系
    爭支付命令係於102年6月24日送達至原告住所，由其社區管
    理委中心簽收，此有送達證書附於系爭支付命令卷可稽，迄
    107年6月21日原告向桃園地院聲請消費者債務清理法院前置
    調解時，亦已長達5年。其後被告雖曾以系爭確定支付命令
    為執行名義數次聲請對3名債務人強制執行，惟均執行無著
    （見本院卷第97至100頁系爭債權憑證影本），是難認原告
    知悉被告其後有以系爭確定支付命令為執行名義聲請強制執
    行之情事。況債務人聲請消債條例更生或清算時所得憑藉申
    報之債權人清冊資訊，無非係藉由聯徵中心所核發之當事人
    綜合信用報告及消債條例前置協商專用債權人清冊，作為列
    載債權人清冊之依據，是原告於系爭更生程序既已先後提出
    PLR2信用報告及PLR1信用報告，應已盡其提出債權人清冊之
    義務。遑論原告縱有可歸責事由而未將被告系爭債權列於債
    權人清冊，並非因此即當然可認被告未於更生程序申報系爭
    債權即具有不可歸責之事由，被告仍應就此提出相當證據證
    明。
  3.又被告屬聯徵中心之會員，此觀銀行法第47條之3立法理由
    即明，自應將原告積欠債務之資訊即時通報聯徵中心彙整，
    使債務人聲請更生時能取得完足債務資訊，否則若債權人不
    登錄債務人欠款資訊，嗣後於更生方案經認可確定後，再主
    張其未受有合法通知，無法陳報或補報債權，而主張其有不
    可歸責於己之事由，使債務人再依更生條件履行，並非合理
    。被告雖辯稱：系爭債權是85年間核撥貸款，原告為連帶保
    證人，當初銀行電腦聯徵系統並未向現代如此建制完整，方
    才導致聯徵中心無法顯示本案之債權，本件是85年核貸，應
    該沒有報送聯徵中心等語（見本院卷第218頁）。可知被告
    確實未將原告積欠其系爭債權之資訊通報聯徵中心，且縱如
    被告所辯，早期銀行電腦聯徵系統並未向現代如此建制完整
    等語，然被告自92年起迄108年1月2日原告向聯徵中心申請
    綜合信用報告時止，期間長達約16年，均未補行通報聯徵中
    心，自難認具有不可歸責之事由。準此，被告長期漏未將系
    爭債權登錄聯徵中心，致原告於更生程序所提PLR2、PLR1信
    用報告上均無任何系爭債權存在之資訊，自具有可歸責事由
    。被告辯稱原告未將系爭債權列入系爭更生程序之債權人清
    冊，故其未於更生程序申報系爭債權並無可歸責事由云云，
    洵不足採。
　4.再者，依消債條例第14條第1項、第2項規定，消債條例所定
    之公告，應揭示於法院公告處、資訊網路及其他適當處所；
    前項公告原則上自最後揭示之翌日起，對所有利害關係人發
    生送達之效力；該條立法理由亦載明：「依消債條例進行之
    程序，具有集團性清理債務之性質，為避免文書逐一送達關
    係人增加勞費及拖延程序，宜予減省，且依第1項公告方法
    ，已足使關係人周知，爰設第2項，明定其效力。」是若容
    任債權人輕易主張其有不可歸責於己之事由，則消債條例所
    定公告程序之效力將形同具文，顯與消債條例之立法目的係
    為鼓勵債務人利用更生或清算程序統一清理債務之本旨有違
    。本件被告就其係因不可歸責於己之事由而未申報系爭債權
    乙節，未能舉證以實其說，徒以原告曾於102年間收受系爭
    支付命令，理應知悉系爭債權存在，卻未記載於債權人清冊
    ，原告有可歸責事由等為由，主張其等未申報系爭債權無可
    歸責事由云云，自不足採。
　5.從而，被告未於桃院地院系爭更生程序申報其系爭債權，並
    無不可歸責之事由，依消債條例第47條第1項第4款規定，已
    生失權效果，不得於更生程序受清償。是依首開說明，系爭
    債權憑證之執行力，於系爭更生方案之更生條件範圍部分，
    亦已失其執行力，堪以認定。
五、綜上所述，原告依強制執行法第14條提起本件債務人異議之
    訴，聲明請求被告不得執系爭債權憑證為執行名義對原告所
    有之財產為強制執行，為有理由，應予准許。
六、本件事證已臻明確，兩造其餘之攻擊或防禦方法及所用之證
    據，經本院斟酌後，認為均不足以影響本判決之結果，爰不
    逐一論列，附此敘明。
七、結論：本件原告之訴為有理由，依民事訴訟法第78條，判決
    如主文。
中　　華　　民　　國　　111 　年　　3 　　月　　18　　日
                  民事第八庭    法　官　黃信樺
以上正本係照原本作成
如對本判決上訴，須於判決送達後20日內向本院提出上訴狀。如
委任律師提起上訴者，應一併繳納上訴審裁判費。 
中　　華　　民　　國　　111 　年　　3 　　月　　18　　日
                                書記官　林雅菁